【裁判字號】    89,易,526
【裁判日期】    890707
【裁判案由】    毒品危害防制條例
【裁判全文】
臺灣士林地方法院刑事判決                          八十九年度易字第五二六號
    公  訴  人  臺灣士林地方法院檢察署檢察官
    被      告  甲○○
右列被告因違反毒品危害防制條例案件，經檢察官提起公訴 (八十八年度毒偵字第一
○○九五號、八十九年度毒偵字第六十三號、第八十八號、第八一二號、第八八四號
、第九九九號、第一○七一號)，本院判決如左：
    主  文
甲○○連續施用第二級毒品，處有期徒刑伍月，如易科罰金，以佰元折算壹日。
扣案之安非他命肆包（合計驗餘淨重壹拾點柒捌陸捌公克）均沒收銷燬之。
    事  實
一、甲○○前分別因施用毒品案件，先後經本院以八十七年度毒聲字第七八七號、八
    十八年度毒聲字第一七一七號裁定送觀察、勒戒後，認無繼續施用毒品之傾向，
    由臺灣士林地方法院檢察署檢察官於民國八十七年十二月七日及八八年九月十八
   日以八十七年度偵字第八九九六號、八十八年度偵字第七六三五號不起訴處分確
    定。詎仍不知悔改，竟基於施用毒品之概括犯意，自八十八年九月二十八日中午
    起，至八十九年三月十六日晚上八、九時許，連續在台北市北投區、士林區之友
    人家中施用第二級毒品安非他命，分別於八十八年九月二十九日十九時五十分許
    ，在台北市北投區○○○路二十三巷巷口為台北市政府警察局萬華分局員警查獲
    ，並扣得第二級毒品安非他命一包（驗餘淨重零點零肆陸伍公克）、於同年十一
    月十九日五時二十分許，因騎贓車（另經檢察官偵查）被台北市政府警察局北投
    分局員警查獲、於同年十二月三十一日（起訴書誤載為八十九年一月十二日），
    因駕駛贓車，在台北市○○區○○路、劍潭路口，被台北市政府警察局士林分局
    員警查獲，並在車上扣得安非他命吸食器一個、於八十九年一月十五日二十一時
    五十分許，在台北縣新莊市○○○街四號前，與乙○○一同經台北市政府警察局
    士林分局員警盤檢，在甲○○身上查扣得乙○○（已經檢察官另案偵辦）所放之
    第一級毒品海洛因一包（毛重零點零陸公克，淨重零點零肆公克）、於同年二月
    十九日二十一時許，在台北市○○區○○街三二三巷口旁之工寮，被台北市政府
    警察局大安分局員警查獲，扣得第二級毒品安非他命二包（合計驗餘淨重壹拾貳
    點捌壹零肆公克）、吸食器二組及同年三月十七日三時二十分許，在台北市○○
    區○○路一段十六號前路上，經台北市政府警察局大同分局員警查獲，並扣得第
    二級毒品安非他命一包（驗餘淨重零點玖貳玖玖公克）。
二、案經台北市政府警察局萬華分局、北投分局、大安分局、士林分局、大同分局報
    告及台灣板橋地方法院檢察署呈請臺灣高等法院檢察署令轉台灣士林地方法院檢
    察署檢察官偵查起訴。
    理  由
一、右開事實，業經被告甲○○於本院審理中坦承不諱。被告尿液經送檢驗結果，發
    現有安非他命陽性反應，有台北市立療養院八十八年九月三十日、八十八年十一
    月三十日、八十九年一月十二日、八十九年二月二十三日出具之煙毒尿液檢驗報
    告書、法務部調查局八十八年十一月二十日（八八）000000000號檢驗
    通知書各一份在卷可按，並有第二級毒品安非他命一包，淨重○．○八○八公克
    ，取樣○．○三四三公克（已鑑析用罄），餘○．○四六五公克，此有憲兵司令
    部刑事鑑識中心八十八年十月二十二日（八八）綱得字第一四三八五號鑑驗通知
    書、安非他命二包，淨重一十二．八七九四公克，取樣○．○六九○公克，（已
    鑑析用罄），餘一十二．八一○四公克，有憲兵司令部刑事鑑識中心八十九年四
    月十七日（八九）綱得字第○四九一五號鑑驗通知書、安非他命一包，淨重○．
    九七五五公克，取樣○．○四五六公克，（已鑑析用罄），餘○．九二九九公克
    ，有憲兵司令部刑事鑑識中心八十九年五月十七日（八九）綱得字第○六五二九
    號鑑驗通知書各一份在卷可稽及吸食器三組扣案可憑。被告前分別因施用毒品案
    件，先後經本院以八十七年度毒聲字第七八七號、八十八年度毒聲字第一七一七
    號裁定送觀察、勒戒後，認無繼續施用毒品之傾向，由臺灣士林地方法院檢察署
    檢察官於八十七年十二月七日及八八年九月十八日以八十七年度偵字第八九九六
    號、八十八年度偵字第七六三五號不起訴處分確定，亦有台灣高等法院檢察署刑
    案紀錄簡覆表、台灣士林地方法院檢察署檢察官八十七年度偵字第八九九六號、
    八十八年度偵字第七六三五號不起訴處分書在卷可按，堪認被告於經不起訴後三
    犯毒品危害防制條例第十條之罪，而有毒品危害防制條例第二十條第三項之適用
    。本案事證明確，被告犯行堪以認定，應依法論科。
二、查安非他命係毒品危害防制條例所謂之第二級毒品，此為該條例第二條第二項第
    二款所明定。核被告所為，係犯該條例第十條第二項之施用第二級毒品罪。被告
    先後多次施用毒品之犯行時間緊接，且犯罪構成要件相同，顯係基於概括犯意反
    覆為之，應依刑法第五十六條之規定論以一罪，並加重其刑。爰審酌被告施用毒
    品危害國民身體健康甚鉅，其犯罪之動機、犯罪所生之危害及及犯罪後之態度良
    好等一切情狀，量處如主文第一項所示之刑示懲，並諭知易科罰金之折算標準。
三、扣案之安非他命四包（合計驗餘淨重一十三．七八六八公克），依毒品危害防制
    條例第十八條第一項前段之規定，不論屬於犯人與否，均沒收銷燬之。至於扣案
    之吸食三組，被告否認為其所有，且尚非專供施用毒品之器具，爰不為沒收之諭
    知。
四、至於被告於八十九年一月十五日晚上二十一時五十分許，在臺北縣新莊市○○○
    街四號前，在被告身上查獲由乙○○寄放之海洛因一包，此部分被告是否另涉毒
    品危害防制條例第十一條第一項之持有第一級毒品罪，應移由檢察官另行偵查，
    附此敘明。
據上論結，應依刑事訴訟法第二百九十九條第一項前段，毒品危害防制條例第十條第
二項、第十八條第一項前段、第二十條第三項，刑法第十一條前段、第五十六條、第
四十一條，罰金罰鍰提高標準條例第二條，判決如主文。
本案經檢察官陳傳宗到庭執行職務。
中    華    民    國      八十九    年      七        月      七        日
                                臺灣士林地方法院刑事第二庭
                                          法  官
右正本證明與原本無異
如不服本判決應於送達後十日內向本院提出上訴狀
                                          書記官
中    華    民    國      八十      年                月              日
附錄本案論罪科刑法條全文
毒品危害防治條例第十條第二項
  施用第二級毒品者，處三年以下有期徒刑。


司法院資訊處製作；財團法人民間司法改革基金會備份。
